# 投资产品类型判断-陈版请进

提问人：中介小兵 时间：2015-02-01 14:11:31
公司自资产管理公司处购买投资产品，以非公开发行方式购买，仅合格机构投资者能买，最低购买金额 200 万，该产品计划募集资金后主要投资于固定收益债券、政府债券等，该产品封闭期为一个月，封闭期后可以赎回，管理人有权决定是否分配收益，且分配方式为现金分红。 请教陈老师，对该项理财产品应该作为哪一种金融资产核算呢？非常感谢～

回答人：chenyiwei
如果该产品没有活跃市场，不能随时转让或赎回的，一般作为可供出售金融资产核算。如果期限在一年内（含），则资产负债表上可列报为“其他流动资产”。

提问人：中介小兵 时间：2015-02-01 17:31:50
陈老师， 您好，非常感谢您及时回复。背景资料我可能提供的不齐全。说明书中还提到如下信息：
1 ，本产品封闭期为自本产品成立之日起不超过 1 个月，由产品管理人根据产品建仓情况确定。在此期间投资者不得认购或赎回本产品份额。本产品封闭期结束后的次日，本产品开放申购赎回。 有效赎回须同时满足以下条件： 1 ）在产品开放日，份额持有人提出的赎回申请时间在上海证券交易所与深圳证券交易所申请日收市时间（目前为下午15:00）之前，以收到书面申请为准。 2 ）在产品开放日，份额持有人应保证在赎回申请受理日的业务办理时间结束时其在注册登记机构有足够的产品份额余额。 3 ）上述产品开放日不包括封闭期和经投资管理人公告而暂停赎回的开放日。
产品类型：集合债券型投资产品 产品运作方式：开放式 产品的存续期：不定期
从描述说明，是可以随时赎回的。能作为“交易性金融资产”核算吗？但确实是没有活跃的市场。

回答人：chenyiwei
不建议作为交易性金融资产核算。一方面没有活跃市场，另一方面管理层可能没有短期内依靠申购／赎回的差价作为主要收益来源的意图。